【裁判字號】    95,再微,1
【裁判日期】    950622
【裁判案由】    給付管理費
【裁判全文】
臺灣士林地方法院民事裁定  95年度再微字第1號
再 審原 告  甲○○○
再 審被 告  山水天地ＨＪＫ區管理委員會
法定代理人  乙○○
右當事人間請求再審事件，再審原告對於民國90年9 月21日本院
90年度小上字第10號確定判決提起再審之訴，本院裁定如下：
    主      文
再審之訴駁回。
再審訴訟費用新台幣壹仟伍佰元由再審原告負擔。
    理      由
一、本件再審原告主張：本院90年度小上字第10號確定判決認山
    水天地ＨＪＫ區○區○○○道路坐落於台北縣淡水鎮○○段
    236地號土地，管理使用具有整體不可分性，故再審被告可
    收取管理費，惟查地籍圖中同前段236-2地號土地係都市計
    劃中之公共設施，任何人均可無償使用，再審原告持有公共
    設施用地236-2 地號土地在社區範圍外，再審被告無權管理
    ，不符合公寓大廈管理條例第41條之規定，原判決顯然錯誤
    ，又社區內公共設施337 巷，位於同前段239 、240 地號土
    地上，所有權人為台北市市民，遭再審被告霸佔收取停車位
    租金，該部分已由本院92年度士小字第1205號判決確定，再
    審原告並已交付停車費，自不得重複收費，且再審被告應向
    所有權人收取管理費，再審原告非共有人，不應負擔管理費
    ，又同前地段237地號，再審原告亦非共有人，自不負擔管
    理費，爰依民事訴訟法第496 條第1 項第1 款、第12款、第
    500 條第3 項規定，提起再審之訴（原起訴狀誤載為聲請再
    議），並聲明：廢棄原判決，再審被告應退回再審原告新台
    幣296,068 元。又本件未經言詞辯論，再審被告並未提出任
    何聲明或陳述。
二、按再審之訴，應於30日之不變期間內提起。前項期間，自判
    決確定時起算。但再審理由知悉在後者，自知悉時起算，民
    事訴訟法第500 條第1 項、第2 項分別定有明文。而上開規
    定，於小額事件之再審程序亦準用之，民事訴訟法第436 條
    之32第4 項規定甚明。經查，本件再審原告係對於90年9 月
    21日本院90年度小上字第10號確定判決提起再審之訴，自須
    遵守民事訴訟法第436 條之32第4 項準用第500 條第1 項、
    第2 項之規定，於30日之法定不變期間內提起，上開確定判
    決已於90年10月3 日送達於再審原告，有送達證書在卷可稽
    ，其應自知悉再審之理由時起30日之不變期間內即90年11月
    4 日前提起再審之訴，再審原告遲至95年1 月20日始提起本
    件再審之訴，有本院收狀章可稽，早已逾30日之不變期間，
    揆諸前揭規定，應認本件再審之訴為不合法，自應駁回。至
    於民事訴訟法第496 條第1 項第12款當事人發現就同一標的
    在前已有確定判決者之再審理由，依同法第500 條第3 項規
    定，固不受同條第2 項但書判決確定逾5 年即不得起訴之限
    制，惟仍應於知悉再審理由30日內起訴，並無不同，再審原
    告未於期限內起訴為不合法，已如前述，況本院90年度小上
    字第10號判決係於90年10月3 日確定，再審原告並未提出更
    早之前就同一標的已有其他確定判決（本院92年度士小字第
    1205號判決於93年1 月16日始確定，係在後確定之判決），
    亦與該再審事由不符，附此敘明。
三、據上論結，本件再審之訴為不合法，依民事訴訟法第436 條
    之32第4 項、第502 條第1 項、第95條、第78條，裁定如主
    文。
中    華    民    國    95    年    6     月    22    日
                  民事第一庭  審判長法  官  黃小瑩
                                    法  官  陳靜芬
                                    法  官  高愈杰
以上正本證明與原本無異。
本裁定不得抗告。
中    華    民    國    95    年    6     月    27    日
                                    書記官  高楚安


司法院資訊處製作；財團法人民間司法改革基金會備份。
